臺灣臺南地方法院刑事判決
111年度交易字第490號
公  訴  人  臺灣臺南地方檢察署檢察官
被      告  蔡宗益


上列被告因公共危險案件，經檢察官提起公訴（111年度偵字第7
829號），本院判決如下：
    主  文
蔡宗益駕駛動力交通工具而吐氣所含酒精濃度達每公升零點二五
毫克以上，處有期徒刑捌月。
    事  實
一、蔡宗益於民國111年3月19日17時10分至17時20分許，在其停
    放於臺南市○○區○○路○○○○○○○○○號0000-00號自用小客車內飲
    用啤酒，致其吐氣所含酒精濃度達每公升0.25毫克以上後，
    竟仍不顧大眾行車之公共安全，基於酒後駕車致交通公共危
    險之犯意，於同日17時22分許駕駛上開車輛自上開地點離開
    ，而行駛於道路；嗣其行經臺南市玉井區臺3線公路374.5公
    里處時，因未繫安全帶為警攔檢，經警發覺其身上有酒味，
    於同日17時50分許以呼氣酒精測試器測得其吐氣所含酒精濃
    度達每公升0.79毫克，乃查悉上情。
二、案經臺南市政府警察局玉井分局報告臺灣臺南地方檢察署檢
    察官偵查起訴。
    理  由
一、以下所引用具傳聞證據性質之證據資料，因檢察官、被告蔡
    宗益於本案言詞辯論終結前均未爭執證據能力，本院審酌前
    開證據之作成或取得之狀況，並無非法或不當取證之情事，
    且無顯不可信之情況，依刑事訴訟法第159條之5規定，均具
    有證據能力；又以下所引用卷內非供述證據性質之證據資料
    ，則均無違反法定程序取得之情形，依刑事訴訟法第158條
    之4規定之反面解釋，亦應有證據能力，合先敘明。
二、訊據被告固坦承曾於111年3月19日17時10分至17時20分許，
    在其停放於臺南市○○區○○路○○○○○○○○○號0000-00號自用小客
    車內飲用啤酒後，於同日17時22分許駕駛上開車輛自上開地
    點離開，嗣其在臺南市玉井區臺3線公路374.5公里處為警攔
    查，經警於同日17時50分許以呼氣酒精測試器測得其吐氣所
    含酒精濃度達每公升0.79毫克等事實，惟仍辯稱：其只有喝
    1罐啤酒，也能正常製作筆錄，酒精濃度不可能這麼高云云
    。經查：
　㈠被告於111年3月19日17時35分許係因駕駛自用小客車未繫安
    全帶為警攔檢，有臺南市政府警察局舉發違反道路交通管理
    事件通知單附卷可佐（警卷第13頁）；而被告經警攔查後，
    員警曾提供清水讓其漱口，於同日17時50分許以呼氣酒精測
    試器測得其吐氣所含酒精濃度達每公升0.79毫克等情，則有
    被告於警詢中之供述足資參照（警卷第5頁），並有臺南市
    政府警察局玉井分局當事人酒精測定紀錄表、財團法人工業
    技術研究院呼氣酒精測試器檢定合格證書在卷可稽（警卷第
    9頁、第11頁），合於被告供承其於駕車前曾飲用啤酒之情
    節，堪認被告此部分任意性之陳述確與事實相符，堪以採信
    。
　㈡次查吐氣所含酒精濃度之高低因受飲用酒量、飲酒時間、飲
    酒者個人身體狀況或代謝速度等諸多因素影響，原難一概而
    論，相同酒精濃度數值下之行為反應亦仍因人、因時而異；
    又受檢者因吐氣量不足，未能獲得有效之吐氣酒精濃度檢測
    結果，致須數次進行測試之情形，亦屬常見，乃法院辦理公
    共危險案件職務上已知之事。被告既經員警依法定程序以經
    檢驗合格之儀器測得吐氣所含酒精濃度達每公升0.79毫克，
    亦未見足以否定此等測試可信性之特殊情事及具體事證，上
    開檢測數值自屬可信；被告徒憑己意，辯稱其只喝1罐啤酒
    ，吐氣所含酒精濃度不可能這麼高，且其測了3次酒測器才
    有反應，可能被警方調過云云，尚屬無據，其空言所辯委無
    可採。
　㈢綜上所述，本件事證明確，被告犯行洵堪認定，應予依法論
    科。　
三、論罪科刑：
  ㈠核被告所為，係犯刑法第185條之3第1項第1款之駕駛動力交
    通工具而吐氣所含酒精濃度達每公升0.25毫克以上之罪。
  ㈡檢察官起訴意旨固謂被告前於109年9月14日因公共危險案件
    經執行完畢，其本案為累犯，應依刑法第47條第1項規定加
    重其刑等語；惟檢察官未另就被告應依累犯規定加重其刑之
    事項為主張並具體指出證明方法，故參酌最高法院110年度
    臺上大字第5660號刑事裁定意旨，僅將被告之前案紀錄列為
    刑法第57條第5款之量刑審酌事由（詳後述），無從依刑法
    第47條第1項規定加重其刑。
  ㈢爰審酌被告於93年至108年間共曾犯5次之酒後駕車公共危險
    案件，於5年內亦曾因相同類型之案件經法院論罪科刑並執
    行完畢，有臺灣高等法院被告前案紀錄表可資查考，本件已
    係被告第6度因酒後駕車之違法情事為警查獲，且被告深明
    酒後不能駕車及酒醉駕車之危險性，竟仍漠視自己安危，罔
    顧法律禁止規範與公眾道路通行之安全，再度於酒後駕駛車
    輛行駛於道路，對公眾交通往來造成潛在之高度危險，所為
    實無足取，亦顯見其無視法紀，更缺乏對其他用路人人身安
    全之尊重觀念，殊為不該，被告犯後復未坦承犯行，難認其
    已有悔意，兼衡被告所犯部分前案迄今已相隔多年，本次為
    警測得吐氣所含酒精濃度達每公升0.79毫克，暨被告自陳學
    歷為高職畢業，現於工地打零工，須扶養、照顧父母（參本
    院卷第41頁）之智識程度、家庭生活狀況等一切情狀，量處
    如主文所示之刑，以示懲儆。
據上論斷，應依刑事訴訟法第299條第1項前段，刑法第185條之3
第1項第1款，刑法施行法第1條之1第1項，判決如主文。
本案經檢察官陳鋕銘提起公訴，檢察官董和平到庭執行職務　
中　　華　　民　　國　　111 　年　　6 　　月　　30　　日
　　　　　　　　　      刑事第二庭   法　官　 蔡盈貞
以上正本證明與原本無異。
如不服本判決應於收受本判決後20日內向本院提出上訴書狀，並
應敘述具體理由。其未敘述上訴理由者，應於上訴期間屆滿後20
日內向本院補提理由書狀（均須按他造當事人之人數附繕本）「
切勿逕送上級法院」。 
　　　　　　　　　　　　　　　　　   書記官　 林耿慧　
中　　華　　民　　國　　111 　年　　6 　　月　　30　　日
附錄所犯法條：
刑法第185條之3第1項
駕駛動力交通工具而有下列情形之一者，處3年以下有期徒刑，
得併科30萬元以下罰金：
一、吐氣所含酒精濃度達每公升零點二五毫克或血液中酒精濃度
    達百分之零點零五以上。
二、有前款以外之其他情事足認服用酒類或其他相類之物，致不
    能安全駕駛。
三、服用毒品、麻醉藥品或其他相類之物，致不能安全駕駛。